臺灣高等法院臺中分院刑事判決
110年度交上易字第389號
上  訴  人  
即  被  告  劉明廣




上列上訴人即被告因公共危險案件，不服臺灣臺中地方法院110
年度交易字第110號中華民國110年2月25日第一審判決（起訴案
號：臺灣臺中地方檢察署110年度速偵字第109號），提起上訴，
本院判決如下：
    主  文
上訴駁回。
    事  實
一、劉明廣於民國109年12月28日晚間7時許起至同日晚間10時許
    止，在臺中市大甲區中正路之小吃店內，飲用啤酒及高粱酒
    後，明知其已飲用酒類逾量，竟未待體內酒精成分退去，基
    於酒後駕駛動力交通工具之犯意，於109年12月29日上午6時
    40分許，騎乘車牌號碼000-000號普通重型機車上路。嗣於1
    09年12月29日上午7時16分許，行經臺中市○○區○○路0段0號
    時，因臉色潮紅且行車不穩為警攔查，發覺劉明廣身上酒味
    甚濃，經當場測試其吐氣酒精濃度達每公升1.3毫克（1.3mg
    /L），而查獲上情。
二、案經臺中市政府警察局大甲分局報告臺灣臺中地方檢察署檢
    察官偵查起訴。
    理  由
壹、證據能力方面：
一、按被告以外之人於審判外之言詞或書面陳述，除法律有規定
    者外，不得作為證據，刑事訴訟法第159條第1項定有明文。
    次按被告以外之人於審判外之陳述，雖不符合刑事訴訟法第
    159條之1至第159條之4之規定，而經當事人於審判程序同意
    作為證據，法院審酌該言詞陳述或書面陳述作成時之情況，
    認為適當者，亦得為證據；當事人、代理人或辯護人於法院
    調查證據時，知有同法第159條第1項不得為證據之情形，而
    未於言詞辯論終結前聲明異議者，視為有前項之同意，刑事
    訴訟法第159條之5亦有明文。經查，檢察官、上訴人即被告
    劉明廣（下簡稱被告）就本院所認定犯罪事實而調查採用之
    下列供述證據稱沒有意見，均不爭執證據能力，復經審酌各
    該證據作成時之情況，尚無違法及證明力明顯過低之瑕疵，
    爰認為以之作為證據，應屬適當，而均有證據能力，合先敘
    明。
二、下列所引用卷內之文書證據、證物，均無證據證明係公務員
    違背法定程序所取得，且檢察官、被告均不爭執其等之證據
    能力，經審酌前揭文書證據、證物並無顯不可信情況與不得
    作為證據情形，依刑事訴訟法第158條之4反面解釋及第159
    條之4之規定，均有證據能力。
貳、實體方面：
一、認定犯罪事實之證據及理由： 
　㈠上開犯罪事實，業經被告於警詢、偵查、原審及本院審理中
    均坦承不諱（參偵卷第57至60、105、106頁，原審卷第54、
    61、62頁，本院卷第97、98頁），並有警員職務報告、當事
    人酒精測定紀錄表、臺中市○○○○○○○○○道路○○○○○○○○○○○號查
    詢機車駕駛人及車號查詢機車車籍之公路監理電子閘門資料
    、呼氣酒精測試器檢定合格證書等件在卷可稽（參偵卷第55
    、65、67、69、71、93頁），足認被告之自白與事實相符，
    洵堪採為論罪科刑之依據。
　㈡綜上，本案事證已臻明確，被告首揭犯行，堪以認定，應予
    依法論科。
二、論罪及駁回上訴理由：
  ㈠核被告所為，係犯刑法第185條之3第1項第1款之駕駛動力交
    通工具，吐氣所含酒精濃度達每公升0.25毫克以上罪。
  ㈡原審因認被告首揭犯行，事證明確，適用刑法第185條之3第1
    項第1款，刑法施行法第1條之1第1項規定，並審酌被告明知
    酒精成分對人之意識、控制能力具有不良影響，超量飲酒後
    會導致對週遭事務之辨識及反應能力較平常狀況薄弱，竟仍
    心存僥倖，逞強騎車上路，危及道路交通安全，且乏尊重其
    他用路人生命財產安全之觀念；並考量被告前數度因公共危
    險案件，經法院判處罪刑確定，並執行完畢，另被告甫於10
    9年10月14日晚間再因飲酒後騎車上路而遭查獲，並經原審
    法院於109年11月13日再以109年度交簡字第502號判決有罪
    在案，又於相隔約1個月之期間再犯本案，可徵被告未記取
    教訓，且漠視法律規範及其他參與交通往來人、車之安全，
    被告顯未因前案而深切反省，實無從輕量刑之餘地；兼衡被
    告坦承犯行之犯後態度，及其自述智識程度、家庭、經濟等
    之生活狀況，被告本次為警查獲時其吐氣所含酒精濃度高達
    每公升1.3毫克（1.3mg/L）而遠高於刑罰下限之標準值，惟
    幸未肇生交通事故，暨其犯罪之動機、目的、手段等一切情
    狀，量處有期徒刑8月。核其認事用法均無違誤， 量刑亦屬
    妥適，並無過重或失輕之情事，應予維持。 　　
  ㈢被告上訴意旨雖以：被告並無警察所說的行車不穩，也已經
    休息了8小時，是要上班，想說應該已退酒，而且酒測也沒
    這麼高；另外被告家中只有我一人賺錢扶養母親及幼子，目
    前工作穩定，懇請從輕量刑語。惟：
　　1.被告對其所為上揭犯行，業已坦承不諱，且本件員警查獲
      被告時，確見被告臉色潮紅且行車不穩，始對其加以攔查
      ，又員警所用以檢測被告酒後吐氣酒精濃度之呼氣酒精測
      試器，甫於109年10月28日經財團法人工業技術研究院檢
      定合格，並無失真之情事，且被告吐氣酒精濃度確已達每
      公升1.3毫克（1.3mg/L）等節，均已如前述；是被告關於
      其並無行車不穩及酒精測試濃度應無如此高等之上訴意旨
      ，自無法為本院所採用。
　　2.按量刑係法院就繫屬個案犯罪所為之整體評價，屬事實審
      法院得依職權裁量之事項，而量刑判斷當否之準據，應就
      判決之整體觀察為綜合考量，不可擷取其中片段，遽以評
      斷。苟其量刑已以行為人之責任為基礎，並斟酌刑法第57
      條各款所列情狀，在法定刑度內酌量科刑，無偏執一端，
      或濫用其裁量權限，致明顯失出失入情形，自不得任意指
      為不當或違法；且在同一犯罪事實與情節，如別無其他加
      重或減輕之原因，下級審量定之刑，亦無過重或失輕之不
      當情形，則上級審法院對下級審法院之職權行使，原則上
      應予尊重。查原審已本於被告責任為基礎，並已具體斟酌
      刑法第57條所列情形，暨本案犯罪情節等情而為本件宣告
      刑之量定（詳如前述），未有偏執一端而有失之過重之情
      事；據上，被告提起上訴請求從輕量刑部分，亦無法為本
      院所採用。至被告所述家庭狀況，其情固值堪憐，然仍核
      與本案被告前述犯行無涉，如被告之親屬，確因被告入監
      執行而失所依靠，宜由社政機關予以扶助，尚不足據為對
      被告從輕量刑之依據，併予敘明。
  ㈣綜上所述，本件被告上訴並未提出其他有利之證據及辯解，
    徒執前詞指摘原判決不當，難認有據，被告之上訴，為無理
    由，應予駁回。
據上論結，應依刑事訴訟法第368條，判決如主文。 
本案經檢察官許景森提起公訴，檢察官郭景東到庭執行職務。
中　　華　　民　　國　　110 　年　　6 　　月　　9 　　日
           刑事第七庭     審判長法  官  梁  堯  銘
                                法  官  張  智  雄
                                法  官  王  鏗  普
以上正本證明與原本無異。
本件不得上訴。
                                書記官  郭  蕙  瑜
　　　　　　　　　　　　　　　　
中　　華　　民　　國　　110 　年　　6 　　月　　9 　　日
附錄本案論罪科刑法條：
中華民國刑法第185條之3第1項
駕駛動力交通工具而有下列情形之一者，處2年以下有期徒刑，
得併科20萬元以下罰金：
一、吐氣所含酒精濃度達每公升零點二五毫克或血液中酒精濃度
    達百分之零點零五以上。
二、有前款以外之其他情事足認服用酒類或其他相類之物，致不
    能安全駕駛。
三、服用毒品、麻醉藥品或其他相類之物，致不能安全駕駛。